臺灣臺中地方法院刑事判決　　　九十四年度訴字第一二三三號
公　訴　人　臺灣臺中地方法院檢察署檢察官
被　　　告　乙○○
上列被告因違反毒品危害防制條例案件，經檢察官提起公訴（九
十四年度毒偵字第三九九號）及移送併辦（臺灣板橋地方法院檢
察署九十四年度毒偵字第三００八號），本院合議庭裁定由受命
法官獨任行簡式審判程序，判決如下：
    主  文
乙○○連續施用第一級毒品，處有期徒刑捌月；扣案之第一級毒
品海洛因壹袋（淨重肆點伍貳公克、空包裝重零點柒陸公克）沒
收銷燬之、注射針筒貳支沒收。又連續施用第二級毒品，處有期
徒刑陸月；扣案之第二級毒品甲基安非他命壹袋（毛重貳點零公
克）沒收銷燬之、吸食器壹組沒收。應執行有期徒刑壹年；扣案
之第一級毒品海洛因壹袋（淨重肆點伍貳公克、空包裝重零點柒
陸公克）、第二級毒品甲基安非他命壹袋（毛重貳點零公克）均
沒收銷燬之、注射針筒貳支、吸食器壹組均沒收。
    犯罪事實
一、乙○○曾因施用毒品案件，經送勒戒處所觀察、勒戒後，認
    無繼續施用毒品之傾向，於民國八十八年十二月二十八日執
    行完畢出所，並由臺灣臺中地方法院檢察署檢察官以八十八
    年度毒偵字第一０九八號為不起訴處分確定在案；又其曾因
    懲治盜匪條例案件，經本院以八十八年度訴字第九八八號判
    決判處有期徒刑八年確定，經入監執行後，於九十三年五月
    二十日縮短刑期假釋出監（假釋期滿日期為九十六年四月十
    二日）。詎其竟於受前開觀察、勒戒執行完畢釋放後五年內
    之假釋期間中，復基於施用第一級毒品海洛因之概括犯意，
    自九十三年十二月間某日起（但在十二月二十三日或以前）
    至九十四年三月三十日為警查獲前之某時止，在臺北縣中和
    市境內之不詳地點，以將少許海洛因摻水置於注射針筒內再
    施打於手臂血管之方式，及約每二星期即施用一次之頻率，
    連續施用第一級毒品海洛因多次。其另基於施用第二級毒品
    甲基安非他命（起訴書誤載為安非他命）之概括犯意，亦於
    上述同一時期內，在臺北縣中和市境內之不詳地點，以將少
    許甲基安非他命置於吸食器內再於其下點火燒烤後吸其煙霧
    之方式，及約每二星期施用一次之頻率，連續施用第二級毒
    品甲基安非他命多次。嗣分別於：(一)九十三年十二月二十三
    日九時五十八分，因其前開假釋中付保護管束案件經臺灣臺
    中地方法院檢察署觀護人通知到場接受採尿送驗後，發覺其
    尿液呈海洛因及甲基安非他命代謝物之陽性反應而查獲；(二)
    九十四年三月三十日下午二時三十分許，經警持臺灣板橋地
    方法院核發之搜索票至臺北縣中和市○○街六號三樓處執行
    搜索時查獲，並扣得第一級毒品海洛因一袋（淨重四‧五二
    公克、空包裝重０‧七六公克）、第二級毒品甲基安非他命
    一袋（毛重二‧０公克）及乙○○所有分別供施用海洛因及
    甲基安非他命使用之注射針筒二支、吸食器一組。
二、案經臺灣臺中地方法院檢察署檢察官自動檢舉偵查起訴，臺
    灣板橋地方法院檢察署檢察官並為移送併辦，本院改由受命
    法官獨任行簡式審判程序。
    理  由
一、認定犯罪事實及量刑審酌之依據：
  (一)被告乙○○之自白。
  (二)臺灣臺中地方法院檢察署受保護管束人尿液檢體監管紀錄表
    、中山醫學大學附設醫院藥物濫用檢測中心尿液檢驗報告各
    一份（附於臺灣臺中地方法院檢察署九十四年度毒偵字第三
    九九號卷第七頁、第八頁）。
  (三)臺灣板橋地方法院搜索票影本一紙、臺北縣政府警察局樹林
    分局搜索扣押筆錄、扣押物品目錄表、毒品危害防制條例被
    移送者姓名暨代碼對照表各一份、臺灣檢驗科技股份有限公
    司濫用藥物尿液檢驗報告一份（均附於臺灣板橋地方法院九
    十四年度核退偵字第四三四號卷內）、法務部調查局九十四
    年六月十三日調科壹字第0360009817號鑑定通知書影本一份
    （附於本院卷第一００頁）。
  (四)扣案之第一級毒品海洛因一袋（淨重四‧五二公克、空包裝
    重０‧七六公克）、第二級毒品甲基安非他命一袋（毛重二
    ‧０公克）、注射針筒二支、吸食器一組。
  (五)臺灣高等法院被告全國前案紀錄表（被告前案及素行之認定
    ）。
二、檢察官雖僅就被告乙○○「於九十三年十二月二十三日或前
    四日內之不詳時間，在不詳地點，施用上述二類毒品各一次
    」之行為加以起訴，惟核被告前開經本院認定為有罪之部分
    （含移送併辦之事實部分），與其業經起訴之部分，既具有
    連續犯之裁判上一罪關係，為起訴效力所及，本於審判不可
    分之原則，本院仍應併予審理，附此敘明。
三、適用之法條：刑事訴訟法第二百七十三條之一第一項、第二
    百九十九條第一項前段、第三百十條之二、第四百五十四條
    第一項，毒品危害防制條例第十條第一項、第二項、第十八
    條第一項前段，刑法第十一條、第五十六條、第五十一條第
    五款、第三十八條第一項第二款。
本案經檢察官甲○○到庭執行職務。
中    華    民    國  九十四  年    八  月    十八    日
                臺灣臺中地方法院刑事第六庭
                        法  官  鄧  敏  雄
上正本證明與原本無異
如不服本判決，應於送達後十日內向本院提出上訴狀（須附繕本
），上訴於臺灣高等法院臺中分院。
                        書記官  黃  士  益
中    華    民    國    94    年    8    月    18     日
附錄本案論罪科刑法條全文：
毒品危害防制條例第十條
施用第一級毒品者，處六月以上五年以下有期徒刑。
施用第二級毒品者，處三年以下有期徒刑。
